臺灣桃園地方法院刑事判決　　　　　　　 94年度訴字第241號
公　訴　人　臺灣桃園地方法院檢察署檢察官
被　　　告　甲○○　男　46歲.
上被告因違反毒品危害防制條例案件，經檢察官提起公訴（93年
度毒偵字第2658號），被告於準備程序中就被訴事實為有罪之陳
述，經本院合議庭裁定由受命法官獨任行簡式審判程序，茲判決
如下：
    主  文
甲○○連續施用第一級毒品，累犯，處有期徒刑捌月，扣案注射
針筒肆支沒收；又連續施用第二級毒品，累犯，處有期徒刑陸月
，扣案之第二級毒品甲基安非他命驗餘毛重零點參陸陸公克沒收
銷燬，上開毒品空包裝袋壹個、吸食器壹組均沒收。應執行有期
徒刑壹年；扣案第二級毒品甲基安非他命驗餘毛重零點參陸陸公
克沒收銷燬，上開毒品空包裝袋壹個、注射針筒肆支、吸食器壹
組均沒收。
    事  實
一、甲○○前因違反毒品危害防制條例案件為本院以89年度易字
    1240號判決判處有期徒刑8 月確定，甫於91年3 月24日執行
    完畢；又先於民國87年間因施用毒品案件，原經檢察官起訴
    ，因毒品危害防制條例公布施行，經觀察勒戒後，認無繼續
    施用傾向，由台灣高等法院以87年上訴字第1700號為免刑判
    決確定；嗣又因施用毒品案件，經本院裁定觀察、勒戒及強
    制戒治（89年毒聲字第504 號裁定），於89年1 月24日入所
    執行強制戒治，後因戒治期間成效經評定為合格，89年6 月
    27日經停止戒治出所，戒治期間至90年1 月23日期滿未經撤
    銷停止戒治，以執行完畢論。詎甲○○猶不知悔改，復再各
    基於施用第一級、第二級毒品之概括犯意，分別自93年5 月
    間某時起，至93年6 月21日晚間7 時許止，在桃園縣平鎮市
    ○○路1 巷7 號住處，各連續施用第一級毒品海洛因及第二
    級毒品甲基安非他命多次，嗣為警於93年6 月22日下午3 時
    許在桃園縣平鎮市○○路1 巷7 號內查獲，並扣得毒品甲基
    安非他命驗餘毛重0.388 公克、吸食器1 組、注射針筒4 支
    。
二、案經桃園縣政府警察局桃園分局報請台灣桃園地方法院檢察
    署檢察官偵查起訴。甲○○於準備程序中為有罪之陳述，經
    本院合議庭裁定由受命法官獨任行簡式審判程序。
    理  由
一、上揭犯罪事實，業經被告甲○○於本院審理中坦承不諱。而
    被告於前揭93年6 月22日被查獲時，經警於同日18時0 分採
    其尿液送驗，結果呈嗎啡、可待因、安非他命類毒品之陽性
    反應，此有昭信科技顧問股份有限公司濫用藥物陽性檢體檢
    驗報告1 紙在卷可稽；復有上開甲基安非他命毒品扣案可憑
    ，該等毒品經送行政院衛生署管制藥品管理局鑑定確認係毒
    品甲基安非他命無訛，有行政院衛生署管制藥品管理局檢驗
    成績書1 紙附卷可佐；復查扣有被告施用毒品所用之器具可
    憑。顯見被告自白核與事實相符，洵堪採信。綜此，本案事
    證明確，被告犯行洵堪認定，應予依法論科。
二、核被告甲○○所為，係犯毒品危害防制條例第10條第1 項之
    施用第一級毒品海洛因罪及同條第2 項之施用第二級毒品安
    非他命罪。其各別持有第一級毒品及第二級毒品之低度行為
    ，為其各別施用第一級毒品及第二級毒品之高度行為所吸收
    ，均不另論罪。被告先後多次施用海洛因及先後多次施用安
    非他命之犯行，各時間緊接，方法相同，觸犯構成要件相同
    之罪名，顯係基於概括犯意為之，各為連續犯，各應依刑法
    第56條規定論以一罪，並均加重其刑。又被告所犯上開2 罪
    ，犯意各別，罪名不同，應予分論併罰。被告前因事實欄所
    載之前科，所受有期徒刑8 月甫於91年3 年24日執行完畢，
    有臺灣桃園地方法院檢察署刑案資料查註紀錄表及臺灣高等
    法院被告全國前案紀錄表各乙份在卷可稽，其於受有期徒刑
    執行完畢後，5 年內再犯本案有期徒刑以上之罪者，為累犯
    ，應依刑法第47條規定，並遞加重其刑。爰審酌被告犯罪之
    目的、動機、其用以施用毒品之手段係以注射針筒施打海洛
    因及以吸食器燃燒安非他命後吸食之方式為之、被告之前科
    、品行、智識程度、犯罪所生損害及被告犯罪後坦承不諱之
    態度等一切情狀，各量處如主文所示之刑，並定其應執行之
    刑，以示懲儆。
三、扣案之疑似毒品結晶1 包，經送行政院衛生署管制藥品管理
    局鑑驗，認確係第二級毒品甲基安非他命，驗餘毛重0.388
    公克，有行政院衛生署管制藥品管理局檢驗成績書1 紙在卷
    可稽，應依同條例第18條第1 項前段諭知沒收銷燬；而上開
    甲基安非他命毒品空包裝袋1 個、施打海洛因毒品所用之注
    射針筒4 支、施用甲基安非他命所用之吸食器1 組，各為供
    其施用毒品海洛因、安非他命所用之物；均據被告供承在卷
    ，應依刑法第38條第1 項第2 款規定宣告沒收之。
四、按被告所犯為死刑、無期徒刑、最輕本刑3 年以上有期徒刑
    之罪或高等法院管轄第一審案件以外之罪，經被告於準備程
    序就被訴事實為有罪之陳述，經告知簡式審判程序之旨，並
    聽取被告及檢察官之意見後，經本院合議庭依刑事訴訟法第
    273 條之1 規定，裁定由受命法官獨任進行簡式審判程序審
    理，併予敘明。
據上論斷，應依刑事訴訟法第273 條之1 第1 項、第299 條第1
項前段，毒品危害防制條例第10條第1 項、第2 項、第18條第1
項前段，刑法第11條前段、第56條、第47條、第51條第5 款、第
38條第1 項第2 款，判決如主文。
本案經檢察官蔡孟利到庭執行職務。
中　　華　　民　　國　　94　　年　　6　　月　　23　　日
                        刑事第一庭  法  官  楊晴翔
以上正本證明與原本無異。
如不服本判決，應於判決送達後10日內向本院提出上訴狀（應附
繕本），上訴於臺灣高等法院。
                                    書記官  劉晨輝
中　　華　　民　　國　　94　　年　　6 　　月　　27　　日
附論罪科刑依據之法條：
毒品危害防制條例第十條第一項、第二項施用第一級毒品者，處
六月以上五年以下有期徒刑。
施用第二級毒品者，處三年以下有期徒刑。
